【裁判字號】    99,上易,2192
【裁判日期】    991123
【裁判案由】    妨害秘密等
【裁判全文】
臺灣高等法院刑事判決                99年度上易字第2192號
上  訴  人  臺灣板橋地方法院檢察署檢察官
上  訴  人
即  被  告  林義欽
選任辯護人  金惠民律師
上列上訴人等因被告妨害秘密等案件，不服臺灣板橋地方法院
99年度易字第1841號，中華民國99年8月18日第一審判決（起訴
案號：臺灣板橋地方法院檢察署99年度調偵字第695號），提起
上訴，本院判決如下：
    主  文
原判決就被訴竊錄罪二罪及定執行刑部分均撤銷。
林義欽無故以錄影竊錄他人非公開之活動及身體隱私部位，處拘
役拾日，如易科罰金，以新臺幣壹仟元折算壹日。扣案之SONY
牌T9型數位相機壹臺、錄影光碟壹片（編號A）均沒收；又無故
以錄影竊錄他人非公開之活動及身體隱私部位，處拘役拾日，
如易科罰金，以新臺幣壹仟元折算壹日。扣案之SONY牌T9型數位
相機壹臺、錄影光碟壹片（編號B）均沒收。應執行拘役伍拾日
，如易科罰金，以新臺幣壹仟元折算壹日。扣案之SONY牌T9型數
位相機壹臺、錄影光碟貳片（編號A、B）均沒收。
    事  實
一、林義欽基於妨害秘密之犯意，未經A1之同意，分別於民國97
    年1月6日及97年5月10日，利用雙方在臺北縣三重市、蘆洲
    市之汽車旅館內進行性交行為之機會，無故以其所有之SONY
    牌T9型數位相機錄影之方式，竊錄A1非公開之性交活動及身
    體隱私部位（林義欽與有配偶之A1相姦罪部分，業經原審判
    處有期徒刑4月確定）。嗣因A1於98年6月19日、A2（A1之夫
    ）於98年10月31日分別收到上開錄影光碟（編號A、B）而報
    警處理，始循線查悉上情，並為警扣得上開數位相機1臺。
二、案經A1、A2訴由臺北市政府警察局北投分局移送臺灣板橋地
    方法院檢察署檢察官偵查起訴。
    理  由
一、上揭犯罪事實，業據上訴人即被告林義欽坦承不諱，並據證
    人即告訴人A1、A2於警詢時均指訴綦詳、於偵查中均結證明
    確，並有錄影內容翻拍照片12張在卷可稽，及SONY牌T9型數
    位相機1臺、錄影光碟2片（編號A、B）扣案可資佐證。從而
    ，被告任意性自白與事實相符，堪予採信。故本案事證明確
    ，被告犯行堪以認定，應依法論科。
二、核被告所為，係犯刑法第315條之1第2款之竊錄罪。被告所
    為2次竊錄行為，犯罪時、地既非相同或密接，已可明顯區
    隔、獨立切割，依社會一般通念，自有獨立性，客觀上不合
    一個反覆、延續性之行為觀念；且衡之刑法第315條之1第2
    款竊錄罪之構成要件文義，實亦無從認定立法者本即預定該
    犯罪之本質，必有數個同種類行為而反覆實行之集合犯行，
    故難謂上開2次竊錄犯行具有接續犯或集合犯之實質上一罪
    關係，辯護人辯稱上開2次竊錄犯行應論以一罪云云，容有
    誤會，併此敘明。是以被告所犯上開2罪間，犯意各別，行
    為分殊，客觀上具有獨立性，應予分論併罰。
三、原審認被告罪證明確，予以論罪科刑，固非無見，惟被告已
    於本院審理中與告訴人A1、A2達成和解，賠償其等共計新台
    幣（下同）398萬元，告訴人並對被告之行為已表諒解，此
    有告訴人立具之刑事陳報狀、公證書影本、和解書在卷可稽
    （本院卷第39至43頁），原審就此部分未及於量刑上併予審
    酌，容有未洽。被告上訴猶執陳詞主張上揭二罪係接續犯，
    為無理由，已如前述。檢察官上訴則以被告就妨害祕密部分
    未與告訴人達成和解，請求加重刑度云云，惟被告已於本院
    與告訴人和解，故檢察官此部分上訴亦無理由，然原判決既
    有前揭可議之處，自應由本院就被告被訴竊錄罪2罪及定執
    行刑部分均予撤銷。
四、爰審酌被告為逞個人一己私慾，無故以數位相機竊錄他人非
    公開之性交活動及身體隱私部位，非但侵害個人隱私，亦破
    壞社會善良風俗，更造成告訴人難以衡量之心理、精神上恐
    懼及傷害，兼衡被告無前科紀錄之素行（見卷附臺灣高等法
    院被告前案紀錄表）、智識程度、生活狀況、犯罪之動機、
    目的、手段、坦承犯行，並已與告訴人2人達成和解，且取
    得其等諒解之犯罪後態度等一切情形，各量處如主文所示之
    刑，並定其應執行之刑，及均諭知易科罰金之折算標準，以
    資懲儆。告訴人、被告及辯護人雖均聲請本院就竊錄罪部分
    判處被告緩刑，惟被告與A1相姦罪部分，業經原審判處有期
    徒刑4月確定，被告此部分既已受有期徒刑之宣告，則被告
    所犯之竊錄罪2罪，即不符合刑法第74條第1款未曾因故意犯
    罪受有期徒刑以上刑之宣告、前因故意犯罪受有期徒刑以上
    刑之宣告，執行完畢或赦免後，5年以內未曾因故意犯罪受
    有期徒刑以上刑之宣告之要件，故本院無從予以宣告緩刑，
    附此敘明。
五、末查，扣案之SONY牌T9型數位相機1臺，係被告所有供犯本
    案2次竊錄罪所用之物，業據其供承不諱，爰依刑法第38條
    第1項第2款規定宣告沒收。另扣案之錄影光碟2張（分別編
    號為A、B），分別係被告於97年1月6日及97年5月10日竊錄
    內容之附著物，不問屬於犯人與否，均應依刑法第315條之3
    規定，於各該竊錄罪之主文項下宣告沒收。
據上論斷，應依刑事訴訟法第369條第1項前段、第364條、第299
條第1項前段，刑法第315條第之1第2款、第41條第1項前段、第5
1條第6款、第315條之3、第38條第1項第2款，刑法施行法第1條
之1，判決如主文。
本案經檢察官李良忠到庭執行職務。
中    華    民    國    99    年    11    月    23    日
                  刑事第二庭審判長法  官  洪光燦  
                                  法  官  李麗玲
                                  法  官  林恆吉
以上正本證明與原本無異。
不得上訴。
                                  書記官  陳盈璇
中    華    民    國    99    年    11    月    25    日
附錄本案論罪科刑法條全文：
中華民國刑法第315 條之1 
有下列行為之一者，處3 年以下有期徒刑、拘役或3 萬元以下罰
金：
一、無故利用工具或設備窺視、竊聽他人非公開之活動、言論、
    談話或身體隱私部位者。
二、無故以錄音、照相、錄影或電磁紀錄竊錄他人非公開之活動
    、言論、談話或身體隱私部位者。

司法院資訊處製作；財團法人民間司法改革基金會備份。
